臺灣臺北地方法院刑事判決　　　　　　　96年度易字第1463號
公　訴　人　臺灣臺北地方法院檢察署檢察官
被　　　告　乙○○
　　　　　　　　　　現因另案於臺灣臺北監獄臺北分監執行中
上列被告因詐欺案件，經檢察官提起公訴（96年度偵緝字第1358
號），及移送併辦（臺灣板橋地方法院檢察署96年度偵字第5970
號），惟被告於準備程序時就被訴及併辦事實為有罪陳述，本院
裁定依簡式審判程序進行，茲判決如下：
    主  文
乙○○幫助共同意圖為自己不法之所有，以詐術使人將本人之物
交付，累犯，處有期徒刑陸月，如易科罰金，以新臺幣壹仟元折
算壹日。應減為有期徒刑月，如易科罰金，以新臺幣壹仟元折
算壹日。
    事  實
本院認定被告之事實，除起訴書犯罪事實欄一第1行「乙○○」
後，補充「曾有多次犯罪前科，並於民國91年間因違反毒品危害
防制條例案件，經臺灣板橋地方法院以91年度簡字第337號判決
處有期徒刑6月確定，經於92年間入監執行後，至93年4月25日始
因縮短刑期而刑期屆滿執行完畢，猶不知悔改，」等字，並刪除
第4行「民國」2字，另第5行「綽號『濟顛』者」應更改為「，
綽號『濟顛』之成年男子」，第16行「始發覺受騙。」後，補充
「另該詐欺集團成員復以相同之手法，使丁○○○、丙○○亦均
陷於錯誤，而分別於95年11月16日、同年月20日分別將3萬元匯
入上開帳號，嗣丁○○○、丙○○均於求證後發覺受騙。」，犯
罪事實欄二「報告偵辦」後，補充，及被害人丁○○○、丙○○
訴由臺北縣政府警察局新莊分局報告臺灣板橋地方法院檢察署檢
察官偵查後移送併辦」外，其餘犯罪事實，與檢察官起訴書之記
載相同，茲引用之（如附件）。
    理  由
一、本案被告乙○○所犯係死刑、無期徒刑、最輕本刑為3年以
    上有期徒刑以外之罪，其於本院準備程序中就被訴事實為有
    罪之陳述，經本院合議庭裁定由受命法官獨任依簡式審判程
    序而為判決，先予敘明。
二、訊據被告乙○○於本院準備程序及審理時，對其於上開犯罪
    事實欄所載之犯行均已坦白承認，核與證人即被害人甲○○
    、丁○○○、丙○○之證詞相符合，另有證人甲○○之中國
    信託、華南商業銀行自動提存款機交易明細表、遠東國際商
    業銀行95年12月6日（95）遠銀財富字第3109號函、96年2月
    27日（96）遠銀財富字第445號函、96年3月30日（96）遠銀
    財富字第637號函、96年6月11日（96）遠銀財富字第885號
    函所附之被告00000000000000號帳戶之開戶資料、往來明細
    、被告之存摺及金融卡掛失紀錄、監視錄影器翻拍畫面、臺
    灣新光商業銀行復興分行96年3月20日新光銀復興字第96003
    3號函所附甲○○之0000000000000帳戶開戶人基本資料及交
    易明細資料在卷可稽，故被告於本院之自白應與事實一致，
    堪可採信，被告之上開犯行，足以認定，本案事證明確，應
    予依法論科。
三、核被告所為，係犯刑法第339條第1項、第30條第1項之詐欺
    取財罪之幫助犯。而買受被告上開帳戶存摺、金融卡及密碼
    之綽號「濟顛」成年男子，與配合其為上開詐欺取財犯行之
    姓名年籍不詳成年人間，就前揭詐欺取財之犯行，有犯意聯
    絡及行為分擔，應成立共同正犯，被告所為則係幫助上開人
    等共同詐欺取財，自應論以被告幫助共同詐欺取財罪。綽號
    「濟顛」之成年男子及其共同正犯間雖為上開4次詐欺取財
    行為（對丁○○○1次，對丙○○1次、對甲○○2次），惟
    均屬被告以1幫助行為所提供之助力而為之，是被告之幫助
    詐欺取財行為為想像競合犯，應依刑法第55條之規定從一重
    處斷。被告係幫助他人犯前開罪名，爰依同法第30條第2項
    之規定，按正犯之刑減輕之。又被告前於91年間因違反毒品
    危害防制條例案件，經臺灣板橋地方法院以91年度簡字第33
    7號判決處有期徒刑6月確定，經於92年間入監執行後，至93
    年4月25日始因縮短刑期而刑期屆滿執行完畢，此有臺灣高
    等法院被告前案紀錄表1份附卷可稽，其於有期徒刑執行完
    畢後5年內，故意再犯本件有期徒刑以上之罪，為累犯，應
    依刑法第47條第1項規定，加重其刑。其同時有刑罰之加重
    及減輕事由，依法應先加重後減輕之。爰審酌被告年紀尚輕
    ，竟短於思慮，恣意將帳戶交由不詳人士使用，危害社會治
    安及金融交易安全，徒增被害人尋求救濟之困難，使犯罪追
    查趨於複雜，且犯後迄未與被害人達成和解並賠償損害，惟
    其犯後坦承犯行，態度尚佳等一切情狀，量處如主文所示之
    刑。又被告犯罪在中華民國96年4月24日以前，合於中華民
    國96年罪犯減刑條例第2條第1項第3款之規定，且無該條例
    第3條規定不予減刑之情形，爰減其刑期2分之1。至被告所
    有之上開帳戶存摺及提款卡等物，雖係被告供該不明人士詐
    騙所用之物，然未經扣案，迄今仍未取回，復非義務沒收之
    物，爰不另為沒收之諭知，附此敘明。
據上論斷，應依刑事訴訟法第273條之1第1項、第310條之2、第2
99條第1項前段，刑法第28條、第339條第1項、第30條第1項前段
、第2項、第55條、第47條第1項、第41條第1項前段，刑法施行
法第1條之1，中華民國96年罪犯減刑條例第2條第1項第3款、第7
條、第9條等規定，判決如主文。
本案經檢察官蕭方舟到庭執行職務。
中　　華　　民　　國　　96　　年　　7 　　月　　27　　日
                  刑事第十庭    法  官  林柏泓
如不服本判決，應於判決送達後10日內，向本院提出上訴狀。
以上正本證明與原本無異。
　　　　　　　　　　　　　　　　書記官　柯貞如
中　　華　　民　　國　　96　　年　　7 　　月　　27　　日
附錄論罪科刑法條：
中華民國刑法第339條（普通詐欺罪）
意圖為自己或第三人不法之所有，以詐術使人將本人或第三人之
物交付者，處5年以下有期徒刑、拘役或科或併科1千元以下罰金
。
以前項方法得財產上不法之利益或使第三人得之者，亦同。
前二項之未遂犯罰之。
